# 请教陈版，关于合并层面未实现损益递延所得税资产问题

提问人：ariel00 时间：2014-10-14 23:25:05
陈版，如子公司A将其非专利技术出售给B，导致合并层面产生未实现内部交易收益，如果B公司历年亏损，且未来何时取得足额的应纳税所得税具有重大不确定性，B公司账面从未确认过递延所得税资产，则在合并层面是否还应确认相关的递延所得税资产？谢谢

回答人：chenyiwei
合并报表层面确认与内部交易未实现损益相关的递延所得税资产时，需考虑的是在该内部交易中处于买方地位的法人的税务状况。因此，如果“B公司历年亏损，且未来何时取得足额的应纳税所得税具有重大不确定性”，则合并报表层面不确认该递延所得税资产。